【裁判字號】    89,交易,319
【裁判日期】    890720
【裁判案由】    過失傷害
【裁判全文】
臺灣臺中地方法院刑事判決                        八十九年度交易字第三一九號
    公  訴  人  臺灣台中地方法院檢察署檢察官
    被      告  乙○○
右列被告因過失傷害案件，經檢察官提起公訴 (八十九年度偵字第六三二二號)本院
判決如左：
    主  文
乙○○因過失傷害人，處拘役伍拾日，如易科罰金，以參佰元折算壹日。
    事  實
一、乙○○於民國（下同）八十九年一月二十七日十五時三十分許，駕駛車號ＮＱ－
    二六三O號自小客車，沿台中縣大肚鄉○○村○○路○段七一Ｏ巷由西往東方向
    行駛，於途經台中縣大肚鄉○○村○○路○段七一Ｏ巷四一之一號前，原應注意
    汽車行駛時應注意車前狀況，並隨時採取必要之安全措施及在未劃標線之道路，
    應靠右行駛，依當時情形，並能注意，竟疏未注意，適陳仲廣騎乘車號ＫＲＷ－
    三四六號重機車後載甲○○，由上址東往西方向行經上開路段時，亦疏未注意減
    速慢行及注意車前狀況，二車因而在上址發生碰撞，陳仲廣人車倒地，致被害人
    甲○○受有左股骨幹粉碎性骨折等傷害。
二、案經被害人甲○○訴請臺灣台中地方法院檢察署檢察官偵查起訴。
    理  由
一、訊據被告乙○○固不否認於前揭時、地駕車與陳仲廣所駕駛之機車發生車禍，致
    告訴人甲○○受傷之事實，惟否認有過失傷害之犯行，辯稱：本件車禍係陳仲廣
    超速失控來撞及伊車，伊已於三十公尺前注意到機車，伊並無過失云云。惟查右
    揭事實，已据告訴人甲○○指訴甚詳，並有警製道路交通事故調查報告表乙份、
    診斷証明書一份及現場相片在卷可稽。且依卷附警製道路交通事故調查報告表及
    車損照片顯示：被告所駕駛小客車之左側前角凹陷並有撞痕，該巷路寬四、九公
    尺，被告所駕駛小客車距路右側邊緣分別為一、三及一、八公尺，距路左側邊緣
    分別為二、○五公尺及一、八公尺等情以觀，被告所駕駛小客車顯未靠右行駛，
    已可認定。茍被告所駕駛小客車靠右行駛並注意車前狀況，當可避免本件車禍之
    發生，其有過失，已甚灼然，雖本件陳仲廣騎乘機車疏未注意減速慢行及注意車
    前狀況，與有過失，然仍不能因陳仲廣之過失，而解免被告之罪責。被告所辯伊
    並無過失云云，要屬卸責之詞，殊不足取。
二、按汽車行駛時應注意車前狀況，並隨時採取必要之安全措施及在未劃標線之道路
    ，應靠右行駛，道路交通安全規則第九十四條第三項、第九十五條分別定有明文
    。被告駕車自應注意上述道路交通安全規定，且依當時路狀，又無不能注意之情
    形，竟疏不注意為之，以致肇事，致人受傷，被告應有過失。且被告過失駕駛行
    為，核與告訴人甲○○之受傷間，具有相當因果關係，事證明確，被告過失傷害
    犯行，堪以認定。
三、核被告所為，係犯刑法第二百八十四條第一項前段之過失傷害罪。爰審酌被告之
    過失程度非重、所生之危害、肇事後之態度及被害人因而受傷其使用人，亦同有
    過失，且被告尚未與被害人達成民事和解賠償等一切情狀，判處如主文所示之刑
    ，並諭知易科罰金之折算標準。
据上論斷，依刑事訴訟法第二百九十九條第一項前段、刑法第二百八十四條第一項前
段、第四十一條、罰金罰鍰提高標準條例第一條前段、第二條，判決如主文。
中      華      民      國    八十九    年      七      月     二十     日
                                        法  官   許  金  樹
右正本證明與原本無異。
如不服本判決，應於送達後十日內向本院提出上訴狀（須附繕本），上訴於台灣高等
法院台中分院。
                                        書記官
中      華      民      國    八十九    年      七      月    二十三    日
附錄論罪科刑法條
刑法第二百八十四條第一項前段：
因過失傷害人者，處六月以下有期徒刑、拘役或五百元以下罰金。致重傷者，處一年
以下有期徒刑、拘役或五百元以下罰金。
(罰金部份業經提高十倍為五千元)


司法院資訊處製作；財團法人民間司法改革基金會備份。
